【裁判字號】    92,訴,29
【裁判日期】    921107
【裁判案由】    毒品危害防制條例
【裁判全文】
臺灣高雄地方法院刑事判決                            九十二年度訴字第二九號
    公  訴  人  臺灣高雄地方法院檢察署檢察官
    被      告  乙○○
    指定辯護人  本院義務辯護人  洪千琪律師
右列被告因違反毒品危害防制條例案件，經檢察官提起公訴（九十年度偵字第一八
四八號），本院判決如左：
    主  文
乙○○連續販賣第二級毒品，處有期徒刑年拾月。
扣案第二級毒品ＭＤＭＡ陸顆及第三級毒品Ｋ他命拾顆均沒收銷燬。販賣毒品所得財
物新台幣壹仟貳佰元沒收，如全部或一部不能沒收時，以其財產抵償之。
    事  實
一、乙○○基於販賣第二級毒品ＭＤＭＡ以營利之概括犯意，自民國九十年八月中旬
    起至同年九月初某日止，連續在高雄市苓雅區○○○路六十二號五樓「吻銳舞場
    」，以一顆新台幣（下同）三百元之價格，販賣第二級毒品ＭＤＭＡ與甲○○四
    次。嗣於同年九月三十日下午三時三十分許，乙○○與甲○○共乘一部機車，行
    經高雄市苓雅區○○○路六十二號前，為警攔檢查獲，並當場於乙○○身上扣得
    其所有之第二級毒品ＭＤＭＡ六顆及第三級毒品Ｋ他命十顆。
二、案經高雄市政府警察局苓雅分局移送臺灣高雄地方法院檢察署檢察官偵查起訴。
    理  由
一、訊據被告乙○○固供承有上開多次提供第二級毒品ＭＤＭＡ予甲○○施用等情不
    諱，惟矢口否認有何販賣第二級毒品之犯行，辯稱：我是免費提供搖頭丸給甲○
    ○吃，沒有向甲○○收取任何費用云云。惟查：
  (一)被告確於上開時、地，以每顆三百元之價格，先後四次販賣第二級毒品ＭＤＭＡ
    予甲○○施用等情，業據證人甲○○於警訊中證述明確（警卷三至四頁），且證
    人甲○○於本院調查、審理時亦迭次證稱：被告乙○○確有先後數次提供第二級
    毒品ＭＤＭＡ給我吃，我陸陸續續有拿錢給她等情在卷（本院卷十八至十九、三
    四、六七頁），又被告以外之人於審判外向法官所為之陳述，得為證據；被告以
    外之人於司法警察官或司法警察調查中所為之陳述，與審判中不符時，其先前之
    陳述具有較可採之特別情況，且為證明犯罪事實存否所必要者，得為證據，新修
    正刑事訴訟法第一百五十九條之一第一項、第一百五十九條之二分別定有明文。
    觀之證人甲○○於本院調查、審理中之證詞，其對於賣方（即被告）確有交付毒
    品、買方（即證人甲○○）確有交付代價等毒品交易要件，均已證稱明確，核與
    其警訊中所述被告確有販賣毒品之基本事實相符，至證人甲○○於本院調查、審
    理中所證述之毒品交易次數、價格等細節，雖前後供述不一，惟證人甲○○於警
    訊時既已明確證述被告販賣毒品與其施用之時間、地點及交易價格等細節，衡情
    警訊距案發時間較近，人之記憶亦較為清晰，本院認上開被告販賣毒品之次數、
    價格等細節，應以證人甲○○於警訊中所述為可採，是被告販賣第二級毒品ＭＤ
    ＭＡ予證人甲○○之次數為四次，價格均為每顆三百元之等事實，堪予認定。此
    外，復有當場查獲之被告所有藥丸十六顆扣案可資佐證，而上開藥丸經送檢驗結
    果，其中六顆確含第二級毒品ＭＤＭＡ成分，此有內政部警政署刑事警察局九十
    年十一月二十三日刑鑑字第一九九五六七號鑑驗通知書一紙在卷可按（偵查卷第
    二十頁）。
  (二)被告於本院審理中雖辯稱：我是免費提供ＭＤＭＡ給甲○○吃，事後甲○○拿給
    我的錢，我均買飲料請大家喝，沒有營利意圖云云，惟觀之其於本院調查時先稱
    ：我沒有向甲○○收錢（本院卷第十七頁），嗣經本院提訊證人甲○○到院結證
    證稱：我事後陸陸續續均有拿錢給被告等語，被告即改稱：是甲○○說要補貼我
    ，陸續拿錢給我，我均有收下等情（本院卷第十九頁），被告先後之供述不一，
    已難採信。又證人甲○○於警訊時陳稱：向被告購買毒品ＭＤＭＡ之價格每顆三
    百元一情屬實，已如前述，參以被告於警訊中自承購進毒品之代價為十八顆四千
    元等語在卷（警卷第二頁），則其購入毒品平均一顆約二百二十三元，被告以三
    百元之價格賣出，自有營利意圖，是其事後空言辯稱：所收錢均請朋友喝飲料云
    云，並無所據，顯係事後避就飾卸刑責之詞，無足可取，及證人甲○○嗣於偵查
    、本院調查時證稱：被告不是販賣毒品給我施用，我不好意思給她請，才拿錢還
    她云云，亦屬事後迴護之詞，亦不足採。
  (三)至辯護人辯護意旨另稱：當時並無搜索票，警察亦未告知被告於刑事訴訟法上權
    利即搜索、查扣系爭毒品藥丸，質疑搜索之合法性云云，惟被告已於本院審理時
    自承：當時警察說要我拿出毒品，否則萬一搜到會不好看，我會害怕，就自己將
    毒品拿出來等情在卷（本院卷第七十頁），被告既係自願將毒品提供予警方查驗
    ，警方並未進行搜索程序，則警察縱無告知被告其於刑事訴訟法上之權利，上開
    毒品之查扣程序亦無違法可言，要難據此為被告有利之認定。
  (四)綜上所述，本件事證明確，被告前揭販賣第二級毒品ＭＤＭＡ之犯行，堪予認定
    。
二、按ＭＤＭＡ係第二級毒品，毒品危害防制條例第二條第二項第二款規定甚明。次
    按所謂販賣行為，祇要以營利為目的而販入或賣出，即可構成；又販賣不必然需
    獲得相當利得，蓋物品之價格係隨市場機能而波動，行為人倘確有獲利之意圖，
    並已有客觀賣出之行為，無論其利得之豐厚、微薄，均無礙於販賣罪之成立（最
    高法院六十七年台上字第二五００號判例、八十二年度台上字第六二八五號、九
    十年度台上字第七六七三號判決意旨參照）。是核被告所為，係犯毒品危害防制
    條例第四條第二項之販賣第二級毒品罪。被告先後四次販賣第二級毒品之行為，
    均時間緊接，所犯又係構成要件相同之罪，顯係基於概括犯意反覆為之，為連續
    犯，應依刑法第五十六條之規定論以一罪，並加重其刑。又其多次販入毒品後持
    有毒品，持有之低度行為均應為販賣之高度行為所吸收，均不另論罪。再被告販
    賣毒品予他人施用，固戕害他人之身心，惟念其對重典之認識不夠深切，且販毒
    次數、數量不多，誠屬法重情輕，倘對其販賣第二級毒品ＭＤＭＡ之犯行科以法
    定最輕之七年以上有期徒刑，猶嫌過重，衡情尚有可憫恕之處，爰依刑法第五十
    九條規定減輕其刑罰。爰審酌被告尚無犯罪前科，素行良好，有台灣高等法院被
    告全國前案紀錄表及臺灣高雄地方法院檢察署刑案資料查註紀錄表各一份附卷可
    按，此次販賣第二級毒品ＭＤＭＡ予他人，戕害他人身心，助長毒品之氾濫，本
    不宜寬待，惟念其犯後雖執詞辯解，態度尚佳，及本次販賣數量非鉅，所得不多
    等一切情狀，量處如主文所示之刑，以資懲儆。扣案之ＭＤＭＡ六顆（粉末狀）
    ，係屬第二級毒品，有上開檢驗報告附卷可按，應依毒品危害防制條例第十八條
    第一項前段之規定宣告沒收銷燬；另扣案之膠囊狀藥丸十顆，係屬第三級毒品Ｋ
    他命，亦有上揭檢驗報告在卷可按，雖與被告本件犯行無關，惟既係本次一併查
    扣之第三級毒品違禁物，亦應依毒品危害防制條例第十八條第一項前段之規定宣
    告沒收銷燬。再被告販賣毒品所得一千二百元，業據證人甲○○於警訊中供述明
    確，雖未扣案，仍應依毒品危害防制條例第十九條第一項之規定宣告沒收，如全
    部或一部不能沒收時，以其財產抵償之。
據上論斷，應依刑事訴訟法第二百九十九條第一項前段，毒品危害防制條例第四條第
二項、第十八條第一項前段、第十九條第一項，刑法第十一條、第五十六條、第五十
九條，判決如主文。
本案經檢察官丙○到庭執行職務。
中      華      民      國    九十二    年      十一    月      七      日
                              臺灣高雄地方法院刑事第十三庭
                                      審判長法  官  張世賢
                                            法  官  周玉群
                                            法  官  林韋岑
右正本證明與原本無異。
如不服本判決，應於判決送達後十日內，向本院提出上訴狀。
                                            書記官  林慧君
中    華    民    國      九十二      年      十一      月      七      日
【附錄本判決論罪科刑法條】
毒品危害防制條例第四條第二項：
  製造、運輸、販賣第二級毒品者，處無期徒刑或七年以上有期徒刑，得併科新台幣
  七百萬元以下罰金。


司法院資訊處製作；財團法人民間司法改革基金會備份。
